臺灣高等法院刑事判決　　　　　　　　94年度上訴字第2770號
上　訴　人　臺灣臺北地方法院檢察署檢察官
被　　　告　甲○○
上列上訴人因被告違反毒品危害防制條例案件，不服臺灣臺北地
方法院93年度訴字第1748號，中華民國94年7月29日第一審判決
（起訴案號：臺灣臺北地方法院檢察署93年度毒偵字第2518號；
併辦案號：94年度毒偵字第475號、482號、2308號），提起上訴
，本院判決如下：
    主  文
原判決撤銷。
甲○○連續施用第一級毒品，累犯，處有期徒刑壹年貳月；扣案
第一級毒品海洛因貳包（壹包淨重零點零肆公克、壹包淨重零點
貳玖公克）、注射針筒內第一級毒品海洛因殘渣（量微無法磅秤
）均沒收銷燬之；扣案裝放上開海洛因之包裝袋壹個、注射針筒
壹支均沒收。
    事  實
一、甲○○前因施用毒品案件，經臺灣士林地方法院八十七年度
    毒聲字第二六二號裁定送勒戒處所觀察、勒戒後，因有繼續
    施用毒品傾向，再經該院八十七年度毒聲字第三五六號裁定
    令入戒治處所強制戒治，強制戒治期滿經臺灣士林地方法院
    檢察署檢察官以八十八年度戒毒偵字第六號不起訴處分在案
    ，嗣又因施用第一級毒品案件，經臺灣士林地方法院九十二
    年度訴字第六０五號判決判處有期徒刑八月確定，於民國九
    十三年九月八日執行完畢。甲○○於前開徒刑執行完畢後，
    詎猶不知悔改，另又基於施用第一級毒品海洛因之概括犯意
    ，於九十三年十月三日起至九十四年一月十日止，約每三至
    五天一次，在台北市○○路附近某巷內、臺北市○○區○○
    路二八七巷三弄十五號四樓住處及臺北市○○區○○路永吉
    公園之公廁內，以海洛因粉末摻水以針筒注射靜脈之方式，
    連續施用第一級毒品海洛因多次，並先於九十三年十月五日
    下午一時五十分許，在臺北市○○區○○路與中華路口，為
    警查獲，並扣得甲○○所有第一級毒品海洛因一小包（淨重
    ○點○四公克）；復於九十三年十二月十日上午八時許，為
    警持搜索票在其位在臺北市○○區○○路二八七巷三弄十五
    號四樓住處內查獲，並扣得甲○○所有第一級毒品海洛因一
    包（淨重０點二九公克）、注射針筒一支（內含第一級毒品
    海洛因、量微無法磅秤），嗣又分別於九十四年一月七日下
    午二時許、九十四年一月十一日下午五時三十分許，為警在
    臺北市○○區○○路永吉公園之公廁內、臺北市○○區○○
    路二八七巷三弄十五號四樓住處內查獲。
二、案經臺北市政府警察局內湖分局移送臺灣臺北地方法院檢察
    署檢察官偵查，及臺北市政府警察局信義分局、內湖分局、
    萬華分局移送臺灣臺北地方法院檢察署檢察官偵查後分別移
    送原審及本院併辦。
    理  由
一、被告經合法傳喚未到庭，惟查右揭犯罪事實，業據被告甲○
    ○迭於警詢、偵訊及原審訊問時坦承不諱，且被告於先後四
    次為警查獲時所採集之尿液，經以氣相層析質譜儀分析法檢
    驗，呈嗎啡（海洛因代謝物）陽性反應等情，有臺北市政府
    警察局內湖分局查獲毒品案件涉嫌人尿液委驗單、臺北市政
    府警察局信義分局偵辦甲○○涉嫌毒品案尿液對照表、臺北
    市政府警察局偵辦毒品案件尿液檢體委驗單、臺灣尖端先進
    生技醫藥股份有限公司濫用藥物檢驗報告等在卷可稽，且扣
    案之疑似第一級毒品海洛因之粉末二包（一包淨重０點○四
    公克、一包淨重０點二九公克），經鑑驗確為第一級毒品海
    洛因，扣案之注射針筒一支，內亦有第一級毒品海洛因之成
    分（量微無法磅秤），有搜索票、法務部調查局鑑定通知書
    二份、憲兵司令部刑事鑑識中心鑑驗通知書等在卷可稽，堪
    信被告自白與事實相符；被告前因施用毒品案件，經臺灣士
    林地方法院八十七年度毒聲字第二六二號裁定送勒戒處所觀
    察、勒戒後，因有繼續施用毒品傾向，再經該院八十七年度
    毒聲字第三五六號裁定令入戒治處所強制戒治，強制戒治期
    滿經臺灣士林地方法院檢察署檢察官以八十八年度戒毒偵字
    第六號不起訴處分在案等情，有本院被告全國前案記錄表一
    份在卷可稽，綜上所述，本件事證明確，被告犯行堪以認定
    ，應依法論科。
二、核被告所為，係犯毒品危害防制條例第十條第一項施用第一
    級毒品罪，其持有第一級毒品之低度行為為施用毒品之高度
    行為吸收，不另論罪；被告多次施用第一級毒品之犯行，時
    間緊接、方法相近、觸犯構成犯罪要件相同之罪名，顯係基
    於概括犯意而為，應依連續犯之規定分別論以一罪，並依法
    加重其刑。被告前因施用第一級毒品案件，經臺灣士林地方
    法院九十二年度訴字第六０五號判決判處有期徒刑八月確定
    ，於九十三年九月八日執行完畢之情，有卷附本院被告全國
    前案紀錄表、判決書在卷可稽，其受有期徒刑之執行完畢，
    五年內再犯本件有其徒刑以上之罪，為累犯，依法遞加重其
    刑。起訴書雖僅就被告於九十三年十月下旬某時起至同年十
    二月十日上午七時許止之連續施用第一級毒品海洛因之犯行
    部分提起公訴，惟檢察官就犯罪事實一部起訴者，效力及於
    全部，本件被告自九十三年十月三日至同年月下旬某日止、
    九十三年十二月十日起至九十四年一月十日止連續施用第一
    級毒品之犯罪事實，與已起訴之部分均有連續犯裁判上一罪
    關係，本院自應就此部分併予審判，附此敘明。
三、原審認被告罪證明確，據予論科，固非無見，惟查被告另於
    九十三年十月三日，在台北市○○路附近某巷內施用毒品海
    洛因，在臺北市○○區○○路與中華路口，為警查獲部分，
    原審未及審酌，自有未洽。檢察官執以提起上訴，指摘原判
    決不當，為有理由，應由本院撤銷改判，爰審酌被告施用毒
    品戕害自身健康、先前已有施用毒品前科、於本件中一再為
    警查獲後仍故態復萌繼續施用，惟嗣後坦承犯行、犯後態度
    尚佳等一切情狀，量處如主文所示之刑。扣案之第一級毒品
    海洛因二包（一包淨重０點○四公克、一包淨重０點二九公
    克）、注射針筒內第一級毒品海洛因殘渣（量微無法磅秤）
    ，爰依毒品危害防制條例第十八條第一項本文沒收銷燬之，
    扣案裝放上開海洛因之包裝袋一個、注射針筒一支，為被告
    所有、供犯罪所用之物，爰依刑法第三十八條第一項第二款
    規定沒收之。
四、被告經合法傳喚，無正當理由未到庭，爰不待其陳述逕行判
    決。
據上論斷，應依刑事訴訟法第371條、第369條第1項前段、第364
條、第299條第1項前段，毒品危害防制條例第10條第1項、第18
條第1項本文，刑法第11條前段、第56條、第47條、第38條第1項
第2款，判決如主文。
本案經檢察官沈世箴到庭執行職務。
中　　華　　民　　國　　94　　年　　11　　月　　 2　　日
　　　　　　　　　刑事第十九庭審判長法　官  葉騰瑞
　　　　　　　　　　　　　　　　    法　官  謝靜恒
　　　　　　　 　 　　　　　　　　　法　官  莊明彰
以上正本證明與原本無異。
如不服本判決，應於收受送達後十日內向本院提出上訴書狀，其
未敘述上訴之理由者並得於提起上訴後十日內向本院補提理由書
（均須按他造當事人之人數附繕本）。
                                    書記官  廖逸柔
中　　華　　民　　國　　94　　年　　11　　月　　2 　　日
附錄：本案論罪科刑法條全文
毒品危害防制條例第10條
施用第 1 級毒品者，處六月以上五年以下有期徒刑。
施用第 2 級毒品者，處三年以下有期徒刑。
